---
title: "Tutorial_Aula_03a_Baixa_dados"
author: "ACMartensen"
date: "`r Sys.time()`"
output: 
  html_document:
  keep_md: true
---

Nessa etapa iremos baixar dados no formato **json** - JavaScript Object Notation. Para saber mais sobre o formato [json](https://pt.wikipedia.org/wiki/JSON "JSON na Wikipedia")

Instalar pacotes necessários
```{r, "install packages"}
list.of.packages <- c("RJSONIO", "dplyr")

new.packages <- list.of.packages[!(list.of.packages %in% installed.packages()[,"Package"])]
if(length(new.packages)) 

install.packages(new.packages)
```

Carrega bibliotecas
```{r}
library(RJSONIO)
library(dplyr)
```

Baixa a lista de arquivos do site do governo
```{r}
b<-RJSONIO::fromJSON("https://i3gov.planejamento.gov.br/dadosgov/json/serie/indice.json")
```

Organiza a lista de arquivos 
```{r}
df= as.data.frame(t(as.data.frame(b)))
```

Seleciona apenas os arquivos, não os grandes grupos
```{r}
ff.in<-dplyr::filter(df, grepl("http",href))
```

Seleciona as linhas que tenham IBAMA
```{r}
ff.ibama<-dplyr::filter(ff.in, grepl("IBAMA", nome))
```

Vamos selecionar agora os autos de infração nas UCs e fora delas
```{r}
ff.ucs<-dplyr::filter(ff.in, grepl("Número de infrações em Unidades de conservação expedidas pelo IBAMA", nome))


ff.inf<-dplyr::filter(ff.in, grepl("Número de infrações de Controle ambiental expedidas pelo IBAMA", nome))


```

Vamos baixar agora esses bancos de dados
```{r}
autos.ucs<-RJSONIO::fromJSON(as.character(droplevels(ff.ucs[,2])))

autos.inf<-RJSONIO::fromJSON(as.character(droplevels(ff.inf[,2])))
```

Como está organizado o banco de dados de infração dentro de UCs?
```{r}
str(autos.ucs, max.level = 2)
```

E o outro banco de dados de infrações que baixamos?
```{r}
str(autos.inf, max.level = 2)
inf<-data.frame(t(data.frame(matrix(unlist(autos.inf$serie_historica$dados),nrow=3))))
```

Visualizando os dados
```{r, fig.align='center'}
plot(as.character(inf$X1), as.numeric(as.character(inf$X3)), ylab="Anos", xlab="Número de autos de infração", main="Número de autos de infração do ibama")
```

Esse foi um exemplo simples, apenas para vocês verem que é possível baixar dados no formato **json**.



